# 同一控制下企业合并后的处置

提问人：帅 的雪 时间：2022-03-13 18:25:56
请教陈版，集团内的同一控制下企业合并。
购买日，合并方根据被合并企业在最终控制方的账面价值份额确认为长期股权投资，将支付对价的差额计入资本公积。
在后续经营年度，如果合并方将被合并方进行出售，需要将之前冲减资本公积的部分，再加回来么？谢谢！

回答人：chenyiwei
后续合并方处置被合并方股权时，这部分当初同一控制下合并形成的资本公积仍继续保留在合并报表中，不能转入损益，也不能直接转入留存收益。

提问人：帅 的雪 时间：2022-03-15 14:45:27
谢谢陈版，在合并方的单体报表中，这部分资本公积是不是也不可以转入损益或者留存收益？

回答人：chenyiwei
是，不能转。